【裁判字號】    99,撤緩更,3
【裁判日期】    991224
【裁判案由】    聲請撤銷緩刑
【裁判全文】
臺灣彰化地方法院刑事裁定             99年度撤緩更字第3號
聲  請  人  臺灣彰化地方法院檢察署檢察官
受  刑  人  陳瑞卿
上列聲請人因受刑人違反公職人員選舉罷免法案件（95年度選訴
字第38號），聲請撤銷緩刑之宣告（99年度執聲字第834 號），
本院以99年度撤緩字第91號裁定後，經受刑人提起抗告，由臺灣
高等法院臺中分院以99年度抗字第929 號裁定發回本院，裁定如
下：
    主  文
陳瑞卿之緩刑宣告撤銷。
    理  由
一、聲請意旨以：受刑人陳瑞卿因違反公職人員選舉罷免法案件
    ，前經本院於民國95年6 月30日以95年度選訴字第38號判決
    判處有期徒刑1 年，褫奪公權3 年，緩刑4 年，並於95年7
    月26日確定。惟受刑人於緩刑期內更犯妨害自由案件，經本
    院於99年4 月16日以98年度易字第1276號判決判處有期徒刑
    4 月，經上訴後，由臺灣高等法院臺中分院駁回上訴，並於
    99年7 月14日確定，足認原宣告之緩刑難收其預期效果，經
    核受刑人所為，已合於刑法第75條之1 第1 項第2 款所定撤
    銷緩刑宣告之原因，爰依刑事訴訟法第476 條規定聲請撤銷
    緩刑等語。
二、按受緩刑之宣告，而於緩刑期內因故意犯他罪，而在緩刑期
    內受6 月以下有期徒刑、拘役或罰金之宣告確定者，足認原
    宣告之緩刑難收其預期效果，而有執行刑罰之必要者，得撤
    銷其宣告；又撤銷之聲請，於判決確定後6 月以內為之，刑
    法第75條之1 第1 項第2 款、第2 項、第75條第2 項分別定
    有明文。次按，刑法於94年2 月2 日增訂第75條之1 第1 項
    第1 款、第2 款規定，考其立法意旨略以：關於緩刑之撤銷
    ，現行法第75條第1 項固已設有2 款應撤銷之原因。至得撤
    銷緩刑之原因，則僅於保安處分章內第93條第3 項與撤銷假
    釋合併加以規定，體例上不相連貫，實用上亦欠彈性，爰參
    酌德國及奧地利現行立法例增訂得撤銷緩刑之原因，其中現
    行關於緩刑前或緩刑期間故意犯他罪，而在緩刑期內受得易
    科罰金之有期徒刑之宣告者，列為應撤銷緩刑之事由，因認
    過於嚴苛，而排除第75條應撤銷緩刑之事由，移列至得撤銷
    緩刑事由，俾使「法官依被告再犯情節，而裁量是否撤銷先
    前緩刑之宣告」，以資彈性適用。且本條採用裁量撤銷主義
    ，賦予法院撤銷與否之權限，特於第1 項規定實質要件為「
    足認原宣告之緩刑難收其預期效果，而有執行刑罰之必要」
    ，供作審認之標準。亦即於上揭「得」撤銷緩刑之情形，法
    官應依職權本於合目的性之裁量，妥適審酌被告所犯前後數
    罪間，關於法益侵害之性質、再犯之原因、違反法規範之情
    節是否重大、被告主觀犯意所顯現之惡性及其反社會性等情
    ，是否已使前案原為促使惡性輕微之被告或偶發犯、初犯改
    過自新而宣告之緩刑，已難收其預期之效果，而確有執行刑
    罰之必要，此與刑法第75條第1 項所定2 款要件有一具備，
    即毋庸再行審酌其他情狀，應逕予撤銷緩刑之情形不同。故
    在緩刑前或緩刑期內因故意犯他罪，而在緩刑期內受得易科
    罰金之有期徒刑、拘役或罰金之宣告確定者，並非一律撤銷
    其緩刑宣告，應由法院斟酌原宣告之緩刑是否難收預期效果
    ，而有執行刑罰之必要，以決定是否撤銷緩刑之宣告。
三、經查：
  (一)本件受刑人因犯公職人員選舉罷免法案件（下稱前案），經
    本院於95年6 月30日以95年度選訴字第38號判決判處有期徒
    刑1 年，褫奪公權3 年，緩刑4 年確定；嗣因受刑人另於緩
    刑期內更犯妨害自由罪（下稱後案），並經本院於99年4 月
    16日以98年度易字第1276號判決判處有期徒刑4 月，經上訴
    後，由臺灣高等法院臺中分院以99年度上易字第739 號判決
    駁回上訴確定，有上開案件之判決正本及臺灣高等法院被告
    前案紀錄表各1 份在卷可稽。受刑人於緩刑期內故意犯罪，
    而在緩刑期內受得易科罰金之有期徒刑宣告之情形，已堪認
    定。
  (二)受刑人雖稱其平日樂善好施，關懷社會，並無撤銷緩刑宣告
    之必要，並提出收據、感謝狀等為證。然受刑人前案係犯對
    有投票權之人行賄罪，敗壞選風，影響民主政治之正常運作
    ，所為實非可取，前案法官念其坦承犯行態度良好，予以緩
    刑，受刑人本應知所警惕，遵守法紀。惟其所犯後案，係因
    其為彰化縣田中鎮○○路203 巷4 號「北路電子遊藝場」之
    房東，該遊藝場因涉及賭博行為，於98年9 月7 日經檢舉人
    協助彰化縣警察局田中分局員警麥榮盛、王金山，查獲賭客
    蔡明華向櫃臺小姐以分數兌換現金，該遊藝場因而停業，全
    案移送法辦。其自98年9 月7 日起即無房租收入，因而對檢
    舉人懷恨在心，乃與員工共同前往檢舉人家，檢舉人見其來
    意不善走避屋內，其竟登堂入室進入檢舉人家中，適員警麥
    榮盛、王金山亦在該處，受刑人只得離去，員警王金山於同
    日撥打電話向其表示「抓是我抓的，有事情不要找我小的（
    指檢舉人）」「你找我小的（指檢舉人）是什麼意思？」等
    語，受刑人竟基於恐嚇危害他人安全之犯意，在電話中揚言
    「要動不動你小的（指檢舉人）是我決定，不是你決定的」
    ，表示要加害檢舉人之生命、身體，因而遭法院以恐嚇危害
    安全罪判處有期徒刑4 月確定，有本院98年度易字第1276號
    判決，臺灣高等法院臺中分院以99年度上易字第739 號判決
    在卷可稽。是受刑人不思己身將房屋出租與他人經營賭博電
    玩，對社會風氣造成傷害，反因警方查緝後減少房租收入遷
    怒檢舉人，並直接闖入檢舉人之家中，侵門踏戶，目無法紀
    ，嗣後與警員對話時，更口出挑釁恐嚇之言，藐視國家公權
    力，益徵其橫行霸道，恣意妄為之心態，顯然前案之緩刑宣
    告，不足以使其知所警惕，已難收預期效果，而有執行刑罰
    之必要，其緩刑宣告應予撤銷。
四、依刑事訴訟法第220條規定，裁定如主文。
中    華    民    國    99    年    12    月    24    日
                  刑事第五庭  法  官  王奕勛
以上正本證明與原本無異。
如不服本裁定，應於裁定送達後五日內向本院提出抗告狀(須附
繕本 )。
中    華    民    國    99    年    12    月    24    日
                              書記官  戴國安

司法院資訊處製作；財團法人民間司法改革基金會備份。
